【裁判字號】    98,上更(一),317
【裁判日期】    981027
【裁判案由】    毒品危害防制條例
【裁判全文】
臺灣高等法院刑事判決             98年度上更(一)字第317號
上  訴  人
即  被  告  乙○○
                    國民
選任辯護人  曾昭牟律師
上列上訴人因毒品危害防制條例案件，不服臺灣臺北地方法院97
年度訴字第1366號，中華民國97年10月 9日第一審判決（起訴案
號：臺灣臺北地方法院檢察署97年度偵字第11135、11136號），
提起上訴，經判決後，由最高法院發回更審，本院判決如下：
    主  文
原判決關於乙○○販賣第三級毒品部分暨執行刑均撤銷。
乙○○犯如附表一所示之販賣第三級毒品罪，分別判處如附表所
示之宣告刑與從刑。應執行有期徒刑玖年，扣案如附表二編號一
、四、六所示之物均沒收。已扣案之犯罪所得新臺幣伍仟玖佰伍
拾元、與未扣案犯罪所得新臺幣參仟伍佰元均沒收，未扣案之犯
罪所得參仟伍佰元部分，如全部或一部不能沒收時，以其財產抵
償之。
    事  實
一、乙○○（綽號卡子兄）明知愷他命為毒品危害防制條例所列
    之第三級毒品，不得非法販賣，竟各基於販賣第三級毒品愷
    他命以營利之犯意，先後於民國97年4月7日後至25日晚間7
    時50分許前某時、5月中旬11日後某日晚間，各以每公克新
    臺幣（下同）280元之價格，向綽號「阿弟仔」之不詳成年
    人，各購入愷他命50公克2次，而分別為下列販賣第三級毒
    品愷他命之行為：
（一）於97年4月7日後至25日晚間 7時50分許前某時，向綽號「
      阿弟仔」之人，以每公克 280元之價格販入第三級毒品愷
      他命50公克後，除供己施用與無償轉讓與友人劉心茹施用
      （乙○○另涉犯轉讓第三級毒品共七罪部分，經原判決各
      處有期徒刑 2月確定）外，在如附表一編號一所示之時、
      地，向甲○○表示欲以每公克 350元之價格，販賣其中10
      公克愷他命予甲○○，惟乙○○雖向甲○○如數收取10公
      克愷他命之款項 3,500元，惟實際上卻係利用偷斤減兩（
      即實際交付比號稱販出毒品數量為少以獲取利潤）之方式
      ，僅交付實際重量約 8至9公克（不足9公克）之愷他命予
      甲○○（所涉犯毒品危害防制條例第 4條第2、3項販賣第
      二、三級毒品罪部分，另經本院97年度上訴字第5548號判
      決判處應執行有期徒刑8年確定）1次，而以此方式牟取更
      大之利潤。
（二）另於上開時間販入第三級毒品愷他命後，復於如附表一編
      號二所示之時、地，以每公克 350元之價格，利用偷斤減
      兩之方式，販賣其中之17公克之愷他命予甲○○ 1次。而
      甲○○因自行秤重發覺乙○○交付之愷他命不足號稱之20
      公克，經向乙○○反應，乙○○始應允甲○○依實際秤出
      之17公克重量計算毒品價款，甲○○遂於97年 5月20日，
      交付 6千元予乙○○收受（相當於17公克愷他命乘以每公
      克350元之5,950元價錢；隨後業遭警當場查獲而扣押，如
      附表二編號三所示之現金）。
（三）另於97年 5月中旬11日後某日晚間，向綽號「阿弟仔」之
      人，以每公克 280元之價格販入第三級毒品愷他命50公克
      後，在97年5月20日凌晨2時39分許，先由乙○○以電話聯
      絡甲○○，以「30瓶礦泉水」之暗語，表明願意將其前販
      入剩餘之愷他命30公克出售予甲○○，要求甲○○前來其
      所居住之臺北市○○○路○段88號4樓住處。甲○○遂依約
      於同日下午某時，前往乙○○上址住處，由乙○○表示願
      以每公克 350元之代價，並依照雙方慣例，待甲○○將毒
      品轉售他人得款後，再回帳給乙○○之方法，而將愷他命
      30公克出售給甲○○。惟因甲○○表示因故不願購買，雙
      方遂未完成交易，乙○○遂將前揭30公克毒品放置家中後
      ，與甲○○外出。
    嗣經警依法監聽，於97年5月20日晚間7時15分左右，在臺北
    市○○○路○段88號騎樓，為警當場查獲之乙○○、甲○○2
    人，並在乙○○身上查獲如附表二編號三所示其所有之犯罪
    所得（即附表一編號二該次之犯罪所得現金）及附表二編號
    四所示其所持用供其與甲○○聯絡犯本件附表一各次販賣第
    三級毒品所用之行動電話遠傳易付卡SIM卡（門號000000000
    0號）。復於同日晚間7時15分許，經警持臺灣臺北地方法院
    核發之搜索票搜索，在乙○○位於臺北市松山區○○○路 ○
    段88號 4樓住處查獲供其犯附表一編號三所用之如附表二編
    號一所之第三級毒品愷他命、附表二編號六即包裝上述愷他
    命之包裝袋 3只，與本案無直接關連如附表二編號二、五、
    六所示之搖頭丸（同時含愷他命成分）、大麻（同時含愷他
    命成分）等毒品、包裝編號五之包裝袋，及與本案無直接關
    連如附表二編號八所示吸食愷他命之用具，經循線查悉上情
    （乙○○另涉犯轉讓第三級毒品共七罪部分，經原判決各處
    有期徒刑2月確定）。
二、案經臺北市政府警察局少年警察隊移送臺灣臺北地方法院檢
    察署檢察官偵查起訴。
    理  由
壹、證據能力：
一、按被告以外之人於審判外之言詞或書面陳述，除法律有規定
    者外，不得作為證據，刑事訴訟法第159條第1項規定明確。
    被告甲○○於警詢之供述，業經被告乙○○之辯護人否認其
    證據能力（本院更一審卷98年7月16日準備程序筆錄第8頁、
    本院更一審卷第57頁準備狀），經核對被告乙○○而言，被
    告甲○○之警詢筆錄，屬被告以外之人於審判外之陳述，自
    無證據能力。
二、又按被告以外之人於偵查中向檢察官所為之陳述，除顯不可
    信之情況者外，得為證據，刑事訴訟法第 159條之1第2項規
    定明確。已判決確定之同案被告甲○○於偵查中以證人身分
    具結證述，雖由被告乙○○辯護人否認其證據能力，觀之同
    案被告甲○○已經具結，依當時檢察官訊問之外部狀況，由
    形式上觀察，均與一般法律程序之踐行相同，同案被告甲○
    ○受檢察官訊問時亦未受拘束，並無發現有何顯不可信之具
    體情況，且證人即已判決確定之同案被告甲○○復經乙○○
    之辯護人於原審審理時以證人身分行交互詰問，被告乙○○
    及其辯護人已對該證人甲○○行使對質詰問權，則甲○○於
    偵查中結證後所為之證言，自有證據能力。
三、除以上被告所爭執之證據能力外，以下所引之通訊監察錄音
    之譯文，僅屬依據監聽錄音結果予以翻譯之文字，固具文書
    證據之外觀，但實際上仍應認監聽所得之錄音帶或光碟，始
    屬調查犯罪所得之證物，此乃刑事訴訟法第 165條之1第2項
    所稱之證物，如其蒐證程序合法，並經合法調查，自具證據
    能力。因此檢察官如提出通訊監察錄音之譯文為其證據方法
    ，實乃以其監聽所得之錄音帶或光碟，為調查犯罪所得之證
    物，法院本應依刑事訴訟法第165條之1所列之方法調查，以
    判斷該錄音帶或光碟是否與通訊監察錄音之譯文相符。而監
    聽錄音製作之譯文，雖通常為偵查犯罪機關單方面製作，然
    若被告或訴訟關係人對其真實性並無爭執，經法院於審判期
    日提示譯文供當事人辨認、表示意見並為辯論者，程序自屬
    適法（最高法院95年度臺上字第295號、94年度臺上字第466
    5號判決意旨參照）。查本案卷內之相關電話監聽，事前均
    有獲得臺灣臺北地方法院依法核發通訊監察書（見97年度聲
    搜字第810號卷第48頁參照），取證程序未見違法情事；而
    偵察機關依監聽錄音所製作之監聽譯文，經本院提示予被告
    、辯護人，被告對於監聽譯文真實性並無爭執，足見該部分
    譯文之真實性並無疑義，依上開說明，本案卷內相關監聽譯
    文應有證據能力。
四、本案所涉之書證，即卷附之毒品鑑定報告、尿液檢驗報告、
    臺北市政府警察局偵辦毒品案件尿液檢體委驗單、臺北市政
    府警察局少年警察隊扣押物品目錄表等，經審酌其作成時之
    情況，均核與刑事訴訟法第159條之4之規定相符，復查無違
    背法定程序取得之情形，且公訴人、被告及其辯護人，於原
    審及本院審判時亦同意作為為證據，因認賦予其證據適格之
    地位而得為本案之證據。
五、另本件所引用之附表二編號一、三、四、六等證物，係員警
    持法院核發之搜索票，及經被告同意（身體、住處部分）後
    而為之搜索，並無證據證明係公務員違背法定程序所取得，
    自得採為證據。
貳、實體部分：
一、被告乙○○固對其認識已判決確定之同案被告甲○○及其有
    自綽號「阿弟仔」之不詳成年人士處，多次買入第三級毒品
    愷他命，且曾將如附表一編號一、二所示之第三級毒品愷他
    命交予已判決確定同案被告甲○○，後並與甲○○同於97年
    5月20日晚間7時15分許，在臺北市○○○路 ○段88號騎樓處
    ，遭警方查獲，並當場在乙○○身上查獲如附表一編號三、
    四所示之現金及行動電話，復經搜索，在其上址家中，扣得
    如附表二編號一所示之毒品，及盛裝該毒品之包裝袋等事實
    均不否認。惟矢口否認有何販賣第三級毒品予甲○○之犯行
    ，辯稱略以：伊沒有販賣第三級毒品，伊係與甲○○一起合
    資購買愷他命，且由甲○○支付款項，伊並沒經手。伊係以
    每公克 350元買進愷他命，共同購買才有這樣之價錢，不然
    平常每公克要5百元、450元，伊與余合買2次，2次各買50公
    克，伊第一次與甲○○一起買，甲○○買10克，甲○○自行
    交給對方 3,500元，第二次買50克，甲○○先拿20公克，因
    他沒錢，由伊先代墊錢，但甲○○事後說只實際拿到17克，
    另30公克，是伊二次買入時留下，並非專為該次而另購入，
    伊原要留給甲○○，事後甲○○說他不要了，伊只好留下來
    自己用。伊於警詢所稱每公克280元之價格，係一次購買100
    公克以上才有該價格，伊等購買之數量沒那麼多，「阿弟仔
    」不可能以每公克280元之價格出售云云。
二、被告之選任辯護人為其辯護略以：依卷存之通訊監察譯文，
    被告乙○○、甲○○間之對話，因涉及毒品故交談較模稜兩
    可，此不足證明被告乙○○販賣愷他命予被告甲○○之事實
    。又通常販賣毒品之人均會扣得電子磅秤、帳冊等物品用以
    證明有販賣之行為及金錢交易，然本件被告乙○○無電子磅
    秤，扣案磅秤還係同案被告甲○○所有，若被告乙○○為賣
    家，為何沒磅秤？被告乙○○係與甲○○合購，一起買，再
    轉交甲○○，被告乙○○無販賣故意，又因沒有磅秤，偷斤
    減兩非被告乙○○之問題。被告並無於97年 5月間向綽號「
    阿弟仔」之人購入愷他命，僅有在97年4月底、5月初與甲○
    ○一同向「阿弟仔」之人購買愷他命，該 2次各買50公克，
    每公克之價格均為350元，並非以280元購買。第 1次甲○○
    購買10公克愷他命，被告購買40公克；第 2次甲○○購買20
    公克愷他命，被告購買30公克。被告並無販賣愷他命予甲○
    ○，更無因此而獲利，故該 2次僅屬轉讓行為；另被告亦無
    第3次向「阿弟仔」之人購入愷他命，更無在97年5月20日晚
    販賣30公克愷他命予甲○○之情。又被告與甲○○於97年 5
    月20日下午僅只討論購買愷他命之事，是因甲○○表示先前
    所購買之愷他命已經施用完，而欲再向綽號「阿弟仔」購買
    愷他命，然因被告先前向「阿弟仔」購買之愷他命尚有剩下
    許多無欲再購買，故而對甲○○表示可將97年 5月初先前一
    同合購的30公克愷他命轉讓與甲○○，惟甲○○於該日夜晚
    到達被告住所後，即表示以後不想再碰愷他命施用愷他命，
    被告因而未將先前所購得之30公克愷他命交付與甲○○，被
    告與甲○○即一同外出用餐。是被告確無在97年5月間第3次
    向綽號「阿弟仔」，以每公克280元之價格販入愷他命，5月
    20日該次並未有實際交付愷他命或現金等交易行為，亦即未
    達「著手」販賣階段，自非毒品危害防制例第4條所稱之販
    賣行為。縱認被告有在附表一編號三97年5月間為販入行為
    ，惟該行為並非屬檢察官起訴範圍，原審自不得加以審判、
    論罪科刑云云。
三、經查：
（一）按告訴人、證人之陳述有部分前後不符，或相互間有所歧
      異時，究竟何者為可採，法院仍得本其自由心證予以斟酌
      ，非謂一有不符或矛盾，即應認其全部均為不可採信；尤
      其關於行為動機、手段及結果等之細節方面，告訴人之指
      陳，難免故予誇大，證人之證言，有時亦有予渲染之可能
      ；然其基本事實之陳述，若果與真實性無礙時，則仍非不
      得予以採信。（最高法院著有七十四年臺上字第一五九九
      號判例可資參照。）又以證人所為之供述證言，係由證人
      陳述其所親身經歷事實之內容，而證人均係於體驗事實後
      之一段期間，方於檢察官偵訊時為陳述，更於其後之一段
      期間，始於審判中接受檢、辯或被告之詰問，受限於人之
      記憶能力及言語表達能力有限，本難期證人於檢察官偵訊
      時，能鉅細無遺完全供述呈現其所經歷之事實內容，更無
      從期待其於法院審理時，能一字不漏完全轉述先前所證述
      之內容。因此，自應著重於證人對於待證事實主要內容之
      先後陳述有無重大歧異，藉此以判斷其證言之證明力高低
      ，不得僅因證人所供述之部分內容不確定，或於交互詰問
      過程中，就同一問題之回答有先後更正或不一致之處；或
      證人先前證述之內容，與其於交互詰問時所證述之內容未
      完全一致，即全盤否認證人證言之真實性。又每人對發生
      事物之觀察、記憶、判斷與陳述，難期一致，或與證人就
      檢察官、法官訊（詢）問或詰問之內容，是否能充分理解
      與完整表達有關，或因受限於陳述、智識能力，或因時間
      久遠而記憶發生混淆，或因涉及己案之利害關係，致證人
      甲○○就相關陳述，在認知、記憶上已發生不一致之情，
      尚不能僅以證人存有部分瑕疵之證述，即謂證人在檢察官
      訊問、原審審理中所為證述均全不足採。故證人之供述證
      言，前後雖稍有參差或互相矛盾，事實審法院非不可本於
      經驗法則，斟酌其他情形，作合理之比較，定其取捨。又
      供述證據之一部認為真實者，予以採取，亦非法則所不許
      。經查：
    1.證人即已判決確定之同案被告甲○○於檢察官97年7月8日
      訊問時結證稱：伊於97年 4月24日當天有打電話給被告乙
      ○○跟他說要愷他命，第 1次跟他買10克，伊給3500元，
      後來伊回家秤重後，發現不足10克約8克。第2次，被告之
      朋友說要50公克才賣，該次是被告先付錢，共買一大包、
      一小包，被告說小包的有20公克，伊就拿小包的，後來伊
      回家秤重後，發現那包所謂的20公克才只有17公克，伊有
      打電話向被告反應該包只有17公克，後來過了幾天，伊就
      帶了6000元去付那17公克的錢，他有找伊50元，後來乙○
      ○有問伊是否要那包30公克的愷他命，伊就說不要了，後
      來伊與被告要下樓吃飯，下樓後就被查獲等語（見 11136
      號偵查卷第135頁）。
    2.又證人於原審審理時以證人身分具結證稱：我大約於97年
      3、4月間認識乙○○。我們兩人於閒聊時，我曾問過乙○
      ○他的愷他命之來源，他說係向「阿弟仔」拿的，價錢不
      一定，要看「阿弟仔」之報價，我不知道「阿弟仔」係如
      何跟他說。我在（原審）準備程序時，想幫乙○○，所以
      ，乙○○說什麼，我即照著他的話說。我向乙○○拿兩次
      愷他命，一次10克，每公克400元，一次17克，每公克350
      元。我沒見過「阿弟仔」，係乙○○告訴我他係跟「阿弟
      仔」拿愷他命，但他從沒告訴我他拿愷他命之價錢。我之
      前在偵查時供述有見過「阿弟仔」，係為了圓謊。第一次
      ，乙○○本來說要讓「阿浩」將愷他命拿給我，後來我等
      很久，就直接去找乙○○拿10公克愷他命，並沒向「阿浩
      」拿，但我拿回家後，覺得不太夠，要秤兩克給黃○凱，
      秤重後才發現乙○○交付之愷他命（連外袋一起秤）不到
       9公克，我想可能是他不小心，所以該次沒向乙○○反應
      。第二次我原向乙○○買20克愷他命，但我回家秤卻只有
      17克，這次我有打電話向乙○○反應，17克那次之價款係
      我第三次要買30克時拿去給乙○○的，但後來我沒買30克
      愷他命，我原本在電話中跟乙○○說要去拿30公克，但我
      想很久，最後沒拿，乙○○在電話中有無說30公克多少錢
      ，我不確定，電話中應沒有說到價錢，但我去他家時就說
      不要了。我去他家除了交17克那次的錢，還想拿回我的電
      子磅秤。賣毒品所謂「回」帳之方式，係指先拿貨，賣完
      後，再拿錢給上手，我和乙○○差不多也是用這種「回」
      帳的方式。我之前在偵查中很慌，才謊稱5月20日交付的
      錢係還先前欠乙○○之6千元。我都直接跟乙○○買愷他
      命，我與乙○○間之前也沒糾紛等語（見一審卷第67頁至
      75頁）。
    3.證人甲○○於本院更一審審理時結證稱：伊不認識「阿弟
      仔」之人，被告也沒向伊介紹過，伊有請被告幫伊拿毒品
      2次，伊從被告處拿過2次，被告有說其毒品是向「阿弟仔
      」之人拿的，被告向「阿弟仔」拿毒品之價格伊不清楚，
      2次都在被告家樓下，第 1次原向被告拿10克，每公克400
      元，共 4千元，第1次好像少了1、2公克，第2次是每公克
      350 元，原要買20公克，回去秤重後才發現只有17公克，
      第2次實際只給17公克，該17公克的錢伊是於5月20日支付
      5,950元予被告，伊都將錢拿給被告，97年5月20日當天，
      並沒有從被告處取得愷他命，伊當時有向被告表示不要購
      買等語（見本院更一審卷第97、98頁）。
    4.至證人甲○○就第1次販賣之價格究係以每公克350元之價
      格或以每公克 400元之價格販售部分之陳述雖稍有些許差
      異，惟因證人甲○○自為警查獲至受檢察官訊問時僅相距
      一月餘之久，距案發時間較近，記憶較清晰，另參酌同案
      被告甲○○於向被告購入號稱10克愷他命後，經秤重後發
      現實際僅 8至9公克，若以3,500元除以實際重量，則每公
      克之價格趨近於 400元，是證人甲○○原審及本院更一審
      審理時證稱第1次原向被告購買10克，每公克400元，亦與
      事實大致相符，又因同案被告甲○○於購入後，隨即又以
      每公克400元之價格販售該次購入之愷他命中之2公克予少
      年黃○凱，是被告於原審為免其陳述販入之價格過低致陷
      己罪，故證人甲○○於檢察官訊問時所稱第 1次向被告購
      買之價格係每公克 350元，距案發時間較近，記憶較清晰
      ，尚未及衡酌利害關係，且證人於偵查中之證詞與本件被
      告乙○○於原審準備程序及審理均供稱甲○○購買的愷他
      命是每公克350元之價格相符，故應採信證人甲○○於偵
      查中就被告第1次販賣予甲○○之價格為每公克350元之陳
      述，對本件被告較為有利。
    5.另證人甲○○於偵查中、原審準備程序時雖供稱，係向被
      告之友人阿弟購買，錢也是交給被告友人阿弟，或與被告
      合購云云；另於本院更一審審理時結證稱：我是請被告幫
      伊買愷他命，我向他拿的時候，被告都會要我等一下，都
      有打電話給「阿弟仔」詢問，我不認識「阿弟仔」，被告
      也沒有向我介紹，我不知有沒有看過他，我去被告家樓下
      ，被告有與他一個朋友一起下樓，錢我交給被告後，他有
      將錢轉交給他朋友。當時除被告到他家樓下交付Ｋ他命外
      被告身邊還有他朋友，兩次都是被告與他朋友一起下來。
      當時買Ｋ他命的錢，是交給被告，被告就再拿給他朋友云
      云，與證人甲○○於原審準備程序供述之內容相同，參諸
      證人於原審審理時結證稱：伊在原審準備程序時，想幫乙
      ○○，所以，乙○○說什麼，我即照著他的話說，於97年
      9月3日證述之內容係據實之陳述等語（見原審卷第70頁反
      面、68頁反面），且同案被告甲○○所涉犯之販賣第二級
      毒品罪、販賣第三級毒品罪，已經本院以97年度上訴字第
      5548號刑事判決應執行有期徒刑 8年確定在案，證人甲○
      ○上述證詞與其於原審審理時結證之前述證詞並不相符，
      應係為配合被告乙○○而為之迴護之詞。另證人甲○○上
      述購買毒品愷他命之過程，亦與被告乙○○迭於警詢時、
      偵查時即供稱：我與「阿弟仔」每次交易，均由我個人出
      面購買，未曾帶第三者一起交易等語並不相符，是證人甲
      ○○上述有關合購與向阿弟購買愷他命云云之證詞，亦應
      係事後迴護被告乙○○之舉，委難遽採。
    6.證人甲○○之證詞雖有上述前後稍有參差或前後不一致等
      情，但就附表一所示之主要之基本事實如購買愷他命之次
      數、數量、時間、地點、購買價格每公克 350元、交付款
      項等證詞則大致相符，應堪採信。
（二）被告乙○○雖以前詞置辯，否認販賣第三級毒品之犯行。
      然依被告乙○○於原審審理時供稱：甲○○看過「阿弟仔
      」，但他不認識「阿弟仔」，故不知道那人即「阿弟仔」
      ，「阿弟仔」他不想要曝光；我知道甲○○朋友都有在玩
      毒品，但我不知道甲○○拿愷他命係賣或送等語（見一審
      卷第75頁），此已與被告乙○○之前辯稱：我沒經手，係
      甲○○親自交款予綽號「阿弟仔」購買愷他命；我以為甲
      ○○購買愷他命，均為供他自己施用等情，顯然矛盾，堪
      認被告乙○○前後供述不實，難以採信。又據被告乙○○
      迭於警詢時、偵查時即供稱：我與「阿弟仔」每次交易，
      均由我個人出面購買，未曾帶第三者一起交易。我向「阿
      弟仔」買愷他命，便宜的話會算我每公克 280元，平常都
      算我 350元，「阿弟仔」之出價由他決定，我都沒討價還
      價，我兩次向「阿弟仔」買50公克愷他命，一次買每公克
      280元，一次買每公克350元，我於97年 5月16日在我住處
      旁路口，向「阿弟仔」以1公克280元之代價購得50公克愷
      他命等語（見偵字第一一一三五號偵查卷第 108頁、偵字
      第一一一三六號偵查卷第29頁、第32頁、警卷第5及8頁）
      另參諸被告於一審審理時已供述：我只向綽號「阿弟仔」
      購買約5次愷他命，買5公克、10公克頂多2、3次，有 2次
      拿50公克比較便宜等語（見一審卷第111頁97年9月24日審
      判筆錄），對照被告乙○○於偵查中之上開供述，已可推
      知被告乙○○購買較多數量之 2次50公克愷他命之進價應
      係每公克 280元，且應係由被告乙○○獨自向綽號「阿弟
      仔」之不詳成年人士購買第三級毒品愷他命，至為明確。
（三）被告乙○○於一審審理時雖改稱：我之前供述之每公克28
      0元，係指一次買100公克以上之價錢，我沒拿過每公克28
      0 元價格之愷他命，我給甲○○愷他命都沒利潤，外面愷
      他命每公克一定要450元至500元間，我之前沒提到每公克
      400或450元之價格，係因很少買 5公克、10公克，我提過
      之每公克 280元之價格沒成交云云，惟觀諸其於一審審理
      時已供述：我只向綽號「阿弟仔」購買約5次愷他命，買5
      公克、10公克頂多2、3次，有 2次拿50公克比較便宜等語
      （見一審卷第111頁97年9月24日審判筆錄），對照被告乙
      ○○於偵查中與原審上述供述，已可推知被告乙○○購買
      較多數量之2次50公克愷他命之進價應係每公克280元，其
      餘 3次5克、10公克之愷他命進價即每公克350元。被告乙
      ○○雖辯稱：因很少買 5公克、10公克之愷他命，才未於
      偵查中供稱有每公克400元或450元之進價云云，然按被告
      乙○○向「阿弟仔」購買5次愷他命，5克、10克之數量即
      有 3次，若非被告乙○○向「阿弟仔」購買愷他命之價格
      即為每公克280元或350元，其豈有於警詢、偵查之初供述
      前揭價格，卻漏未供明每公克400元或450元之價格，反而
      供出其「未曾買過」之一次購足100公克愷他命之單價280
      元之理？此顯然與常情相悖。據上，堪認被告乙○○於一
      審審理時及於本院前審、更一審審理時翻異稱係以每公克
      350 元之價格向「阿弟仔」購入愷他命供述，顯為其事後
      臨訟卸責之飾詞，而無足採。
（四）況由已判決之同案被告甲○○與乙○○使用之行動電話通
      訊監察譯文以觀，被告與甲○○於97年5月5日通聯中，甲
      ○○明白告知被告乙○○：「已經賣完了」，被告李源俊
      聽聞即稱：「還要不要」，當甲○○回稱：「沒關係，明
      天我把錢拿過去時候，我再跟你拿好了」，被告乙○○更
      稱：「而且現在比較便宜啦」、「現在三五」、「我不會
      限制你時間，你就是處理完再給我就好了」，由此可認定
      被告乙○○明知甲○○向其購買，由其提供之第三級毒品
      愷他命，除供甲○○自己施用外，仍有再由甲○○繼續販
      賣予他人之情事，又被告乙○○與甲○○僅為一般朋友，
      若非為謀求毒品轉手間易於獲取之價差利潤，自無甘冒刑
      事罪責風險，為甲○○調度其欲販賣圖利之第三級毒品愷
      他命之可能，據此，更可認被告乙○○向上手「阿弟仔」
      取得第三級毒品愷他命之價格，顯然低於其主動邀價之每
      公克 350元，則其事後辯稱販賣予甲○○部分毒品之進價
      為每公克350元、400元或 450元，而為虧本生意，顯然違
      反一般經驗法則，毫無可採。被告乙○○以低價買入、高
      價賣出第三級毒品愷他命之目的，無非藉此價差牟利營生
      ，其主觀上自有賤買貴賣、從中取利之販賣毒品故意，自
      不待言。況本件被告尚有利用上述偷斤減兩，即實際交付
      比號稱販出毒品數量為少以獲取利潤之方式販售予甲○○
      之情，足見被告主觀上顯具從中取利之販賣毒品故意至明
      。
（五）被告雖另辯稱，為警扣案之附表二編號一之愷他命約30公
      克，是伊第二次買入時留下，並非專為該次而另購入，伊
      原要留給甲○○，事後甲○○說他不要了，伊只好留下來
      自己用云云。惟查，被告於警詢供稱：我這次是約於97年
       5月16日夜間在我住處旁路口，向「阿弟仔」以1公克280
      元之代價購得50公克愷他命，我兩次向「阿弟仔」買50公
      克愷他命，一次甲○○拿20公克，一次甲○○拿30公克等
      語（見偵字第 11136偵查卷第29頁）；另被告於原審審理
      時則供稱：我們一共買2次，這30公克是要給甲○○，20
      公克不是這次。大部分是買50公克才有這個價錢，我一共
      買兩次50克，前 1次其中的20克給甲○○；這一次其中的
      30公克是特別留給甲○○，另20克我用完了。我約向綽號
      「阿弟仔」購買約5次愷他命，買5公克、10公克頂多2、3
      次，有2次拿50公克比較便宜等語（見一審卷第110頁反面
      、111頁97年9月24日審判筆錄）且參諸證人甲○○於原審
      審理時，受命法官詢以其之前曾過，被告有先拿50克愷他
      命，先給證人20克，之後又給證人30克，是否真實？時，
      答以：是虛構的等語（見原審卷第73頁反面）綜合以觀，
      再對照被告自承其每日施用愷他命約二、三公克左右（見
      本院更一審卷第50頁反面），另被告並於其上揭住處，分
      別於九十七年四月七日至十三日之週、十四日至二十日之
      週、二十一日至二十七日之週、二十八日至同年五月四日
      之週、五月五日至十一日之週、十二日至十九日之週之某
      日，以每星期一次之頻率，無償提供詳細數量不詳、微量
      （無積極證據可證明逾二十公克）之第三級愷他命予劉心
      茹施用，共有六次。另又於九十七年四、五月間之某日，
      在臺北市○○○路、錦州街之香格里拉酒店，無償提供詳
      細數量不詳、微量（無積極證據證明逾二十公克）第三級
      毒品愷他命給劉心茹及在場不特定人施用一次等情相互勾
      稽，又附表一編號二、三又相距至少九日以上，若購入50
      公克愷他命後，扣除實際交付附表一編號二予甲○○之17
      公克後，倘再扣除被告每日施用之數量，及其無償轉讓予
      劉心茹之數量，斷不可能至97年 5月20日為警查獲當日仍
      剩餘驗前淨重 29.42公克，足認被告辯稱為警扣案之附表
      二編號一之愷他命約30公克，是伊第二次買入時留下，並
      非專為該次而另購入云云，顯係事後避重就輕之詞，尚難
      採信。另被告於偵查中雖曾自承與甲○○一起購買 3次（
      見11136號卷第146頁），惟係為圖卸免甲○○指訴向其購
      買 3次所為之辯詞，況綜合被告前開警詢、偵查及原審審
      理中之供詞均僅供稱各向「阿弟仔」購買數量較多為50公
      克，共 2次等語，另再參諸被告乙○○持用0000000000號
      行動電話與甲○○持用之0000000000號行動電話之通訊監
      察譯文內容相互以觀，並為有利被告之認定，堪認被告約
      於97年4月7日後至25日晚間7時50分許前某時、5月中旬11
      日後某日晚間，以每公克 280元之價格，向綽號「阿弟仔
      」之不詳成年人，各購入愷他命50公克 2次，如附表一編
      號一犯行，係其第一次之販入及賣出行為，附表一編號二
      係第二次之賣出行為，另附表一編號三則係其第二次販入
      後，因被告甲○○臨時反悔而販出未果等情，然尚不能證
      明被告於為附表一編號二犯行前有另一販入毒品之行為。
（六）此外，復有已判決確定之同案被告甲○○持用之00000000
      00號行動電話之通訊監察書、被告乙○○持用0000000000
      號行動電話與甲○○持用之0000000000號行動電話之通訊
      監察譯文、現場蒐證照片存卷可參及如附表二編號一、三
      、四、六所示之物扣案可佐。
（七）綜上各情綜合判斷，足認被告乙○○及其辯護人之辯述，
      均不可採。被告乙○○前揭販賣第三級毒品犯行，均堪認
      定。本件事證明確，應依法論科。
四、論罪科刑之理由：
（一）被告行為後，毒品危害防制條例第四條業於九十八年五月
      五日修正，並於同年月二十日公布施行。其第三項原規定
      之罰金刑，由原定之「得併科新臺幣五百萬元以下罰金」
      ，修正為「得併科新臺幣七百萬元以下罰金」，經比較新
      舊法適用結果，新法並非有利於被告，應適用行為時法處
      斷，先予敘明。
（二）按販賣毒品罪，並不以販入後復行賣出為構成要件，只要
      以營利之目的，將毒品購入或賣出，有一於此，其犯罪即
      屬完成，惟如販入後復行賣出一次，亦僅成立一販賣罪，
      並非認有二次之犯罪行為；販賣行為，祗須以營利之意思
      而販入或賣出，即足構成。倘於有償讓與他人之初，係基
      於營利之意思，並著手實施，而因故無法高於購入原價出
      售，最後不得不以原價或低於原價讓與他人時，仍屬販賣
      行為；又販賣毒品既以行為人有營取利益之主觀意思為要
      件，他日出售縱未得利，亦無解其罪責（最高法院九十六
      年度臺上字第四一六號、九十四年度臺上字第五三一七號
      、八十八年度臺上字第四七一五號裁判要旨併同參照）。
      又按意圖營利而販入毒品，雖未及賣出，仍依販賣既遂罪
      論處。但如意圖營利而販入毒品後，第一次販賣與他人之
      行為，此乃接續原先販入之犯意而為，不論其行為屬既遂
      或未遂，應認基於單一犯意之接續行為。其第一次之販入
      及賣出行為既已完成，第二次以後之賣出行為，應以其是
      否完成賣出行為，作為判斷既遂或未遂之準據。查被告所
      犯如附表一編號一、二、三之所為，均各係犯修正前毒品
      危害防制條例第四條第三項之販賣第三級毒品罪。被告犯
      如附表一編號一之罪，係販入第三級毒品後第一次售出予
      甲○○既遂之行為，為同一販賣行為之接續，應論以一販
      賣第三級毒品罪。被告犯如附表三編號三之部分，雖未將
      第三級毒品愷他命順利出賣予被告甲○○，然其該次於97
      年 5月中旬某日晚間某時既係基於低價買入再高價販賣予
      被告甲○○或其朋友之意思販入，有以此牟取利潤之意思
      ，甚為明顯，已如前述，縱然事後因被告甲○○之反悔販
      出未果，揆之前揭說明，既已有基於營利目的販入之行為
      ，仍應以販賣第三級毒品罪論之。查被告所犯如附表一編
      號一犯行，其第一次之販入及賣出行為既已完成，附表一
      編號二第二次以後之賣出行為亦已完成，另附表一編號三
      該次被告係意圖營利而販入毒品，雖未及賣出，仍論以販
      賣既遂罪。是以，被告所犯附表一所示之三罪，均係犯販
      賣第三級毒品既遂罪。至起訴書犯罪事實欄一(六)所載於97
      年4月25日晚間19時50分許後之某時，以高於350元之代價
      ，販賣至少2公克愷他命予甲○○，逾起訴書所載之數量
      與97年4月間某日以每公克280元基於意圖營利之意圖而販
      入第三級毒品愷他命之犯罪事實；起訴書犯罪事實欄一(九)
      部分97年5月20日該次犯行部分，就97年5月中旬某日被告
      以每公克280元基於意圖營利之意圖而販入第三級毒品愷
      他命之犯罪事實，雖均未據起訴，惟因該部分犯行，與已
      起訴且認定有罪即如附表一編號一、三部分，各具有實質
      上一罪關係，故基於審判不可分原則，對於該未經起訴之
      其餘事實，本院自得併予審究，併予敘明。
（三）被告乙○○所為販賣第三級毒品既遂罪，共三罪，均犯意
      各別，行為互殊，應予分論併罰。
五、撤銷原判決關於販賣第三級毒品部分之理由：
（一）科刑判決書，須先認定犯罪事實，然後於理由內敘明其認
      定犯罪所憑之證據，方足以資論罪科刑，如認定事實與其
      所採用之證據，及認定之理由不相適合，即屬理由矛盾，
      其判決當然為違背法令。原判決理由欄貳、乙、三之(三)
      說明被告向綽號「阿弟仔」購買愷他命5次，其中2次50公
      克，進貨價格為每公克 280元，其餘3次5公克、10公克之
      進貨價格為 350元（見原判決第14頁）。然原判決附表三
      （即本件附表一）編號一犯罪情節記載「乙○○先自綽號
      『阿弟仔』之不詳成年人，以每公克 280元不等之價格，
      買入不詳數量之毒品愷他命。隨後，於左開時間，在其所
      居住之臺北市○○○路○段88號4樓居所，表示以每公克35
      0 元之價格，販賣10公克愷他命予甲○○」（見原判決第
      22、23頁）；原判決附表三（即本件附表一）編號二犯罪
      情節記載「乙○○在其同上住處之樓下，向綽號『阿弟仔
      』之不詳成年人，以每公克 280元之價格，販入愷他命50
      公克，即於左開時間，在同上處所，表示以每公克 350元
      ，販賣其中之20公克愷他命予甲○○。」（見原判決第23
      頁）；原判決附表三編號三犯罪情節記載「乙○○基於販
      賣愷他命營利之故意，先於97年 5月間，向綽號『阿弟仔
      』之不詳成年人，以每公克 280元之價格販入愷他命後，
      隨即於97年5月20日凌晨2時39分許，以其0000000000號行
      動電話，聯絡甲○○，並以暗語稱：『我跟你講，我一樣
      留30瓶礦泉水（指愷他命）給你……給你朋友等語」（見
      原判決第23頁）；則被告有3次以每公克280元之價格販入
      愷他命，販入地點分別為「不詳地點」、「臺北市○○○
      路○段88號4樓居所樓下」及「不詳地點」，另販入數量則
      分別為「數量不詳」、「50公克」及「未記載數量」，顯
      有事實、理由前後矛盾之違誤。
（二）按意圖營利而販入毒品，雖未及賣出，仍依販賣既遂罪論
      處。但如意圖營利而販入毒品後，第一次販賣與他人之行
      為，此乃接續原先販入之犯意而為，不論其行為屬既遂或
      未遂，應認基於單一犯意之接續行為。其第一次之販入及
      賣出行為既已完成，第二次以後之賣出行為，應以其是否
      完成賣出行為，作為判斷既遂或未遂之準據。原判決認定
      被告於原判決附表三編號一至三犯罪情節欄所載時地，自
      綽號「阿弟仔」之不詳成年人販入愷他命後，分別販賣予
      甲○○，其中編號一至二販入毒品後，均第一次販賣與甲
      ○○既遂，編號三販入毒品後，第一次販賣與甲○○未遂
      ，均以販賣第三級毒品既遂罪論處。惟起訴書僅就編號二
      販入毒品後，第一次販賣與甲○○既遂提起公訴，其餘編
      號一、三均未記載係販入毒品後之第一次販賣行為，原判
      決未敘明認定原判決附表三編號一、三係販入毒品後之第
      一次販賣行為，非第二次以後之賣出行為，亦有不備理由
      之可議。
（三）按沒收為從刑之一種，具有刑罰及保安處分之性質，且與
      主刑有從屬關係，依主從不可分原則，應於裁判時附隨於
      主刑而宣告，故刑法第三十八條第一項第一款至第三款規
      定之沒收物，須與犯罪有直接關係並於犯罪事實中有具體
      之記載，始能於判決主文宣示沒收。另該條第二項規定同
      條第一項第一款之違禁物，不問屬於犯人與否，均沒收之
      ，且同法第四十條但書復規定違禁物得單獨宣告沒收，則
      與該犯罪無直接關係而於犯罪事實中未具體記載之違禁物
      ，應由檢察官另行聲請單獨沒收。查本件被告乙○○於97
      年 5月20日為警查獲時所採之尿液，均未檢出有安非他命
      類、MDMA、大麻等陽性反應，此有臺灣尖端先進生技醫藥
      股份有限公司濫用藥物檢驗報告（尿液檢體編號：029614
      號；見偵卷第96頁）、臺北市政府警察局偵辦毒品案件尿
      液檢體委驗單（見同偵卷第98頁）各 1份在卷可稽，且被
      告另因持有第二級毒品大麻二袋（即原判決附表五編號九
      ），經臺灣臺北地方法院檢察署以97年度偵字第 16754號
      聲請簡易判決處刑，並經臺灣臺北地方法院於97年10月 6
      日以97年度簡字第3821號刑事簡易判決判處被告有期徒刑
       2月，並於該案中宣告沒收該含大麻、愷他命之違禁物，
      此有上述簡易判決書在卷可稽，是附表二編號五（即原判
      決附表五編號九）所示之含大麻成分之違禁物，應係被告
      犯持有第二級毒品大麻該案之證物，與本件被告被訴販賣
      第三級毒品無涉至明。另附表二編號二（即原判決附表五
      編號六）之藥錠，雖均分別檢出第二級毒品 MDMA、MDA、
      或甲基安非他命等成分，因被告於20日為警查獲時所採之
      尿液，均未檢出有安非他命類、MDMA等陽性反應，已如前
      述，故被告顯另涉犯持有第二級毒品 MDMA、MDA，或持有
      第二級毒品 MDMA、MDA、甲基安非他命之犯行，附表二編
      號二（即原判決附表五編號六）經鑑驗結果含第二級毒品
      MDMA 、MDA、甲基安非他命等成分之藥錠，雖係違禁物，
      然係屬被告另犯他罪之證物，自應於與該證物有直接關連
      之持有或施用上開違禁物之犯罪中併予宣告沒收，原判決
      未察，未查明被告是否另涉犯施用第二級毒品或持有第二
      級毒品罪，有無經檢察官提起公訴或聲請裁定送觀察勒戒
      ，竟遽於本案併予宣告沒收，容有未當。
（四）被告行為後，毒品危害防制條例第四條業於九十八年五月
      五日修正，並於同年月二十日公布施行。其第三項原規定
      之罰金刑，由原定之「得併科新臺幣五百萬元以下罰金」
      ，修正為「得併科新臺幣七百萬元以下罰金」，原判決未
      及比較新舊法，亦有未洽。
  被告否認犯附表一販賣第三級毒品之犯行，就該部分所提上訴
  ，辯稱係與甲○○合購毒品，並無營利，非販賣，附表一編號
  三該次扣案毒品係前次購入剩餘，非另行購入云云，雖非可取
  ，惟原判決既有上開可議之處，即屬無可維持，自應由本院將
  原判決關於被告販賣第三級毒品部分暨執行刑撤銷，就該部分
  自為判決。
六、就販賣毒品部分自為判決的科刑理由：
    爰審酌被告乙○○無前科，尚無不良素行，此有本院被告乙
    ○○前案紀錄表在卷可稽，詎其不思以正途獲取利益，明知
    毒品禍國之深，且販賣毒品屬我國法律明定之重罪，竟為圖
    私利，販賣第三級毒品，甚成為下手即已判決確定之同案被
    告甲○○之供毒來源，助長毒品擴散，戕害國人身心健康甚
    鉅。被告乙○○於警詢時、偵查中，迄本院審理時始終否認
    販毒犯行，一再飾詞卸責，對販賣第三級毒品部分，一再飾
    詞、屢次翻異供述，復對於購入毒品之金額、方法，前後供
    述不一，其遮掩事實真相，藉以推諉罪責之企圖，斟酌其犯
    罪後態度、生活狀況、智識程度，以及被告乙○○為甲○○
    販毒主要來源之一，涉犯情節影響層面非輕，交付販賣第三
    級毒品愷他命之對象僅甲○○ 1人，販賣第三級毒品所得各
    為3,500元、5,950元，販賣毒品既遂之數量8至9公克與17公
    克、另一次販入後未及賣出即為警查獲、販入次數為 2次等
    一切情狀，並考量檢察官對求刑之範圍，而分別量處如附表
    一編號一至三所示之宣告刑，及就附表一所示各罪定其應執
    行之刑如主文所示，以資懲儆。
七、沒收方面：
（一）按查獲之第三級毒品及製造或施用毒品之器具，無正當理
      由而擅自持有者，均沒入銷燬之，此毒品危害防制條例第
      十八條著有明文。而沒收之從刑因附屬於主刑，自應依主
      刑所適用之法律宣告之。又按毒品危害防制條例第二條第
      二項規定，毒品依其成癮性、濫用性及對社會危害性分為
      四級，並就製造、運輸、販賣、意圖販賣而持有、以非法
      方法使人施用、引誘他人施用及轉讓等不同品項毒品之行
      為，分別定其處罰。至施用或持有第三、四級毒品，因其
      可罰性較低，故予除罪化，僅就施用及持有第一、二級毒
      品科以刑罰。惟鑑於第三、四級毒品均係管制藥品，特於
      同條例第十一條之一明定無正當理由，不得擅自持有；第
      十八條第一項後段復規定查獲之第三、四級毒品，無正當
      理由而擅自持有者，沒入銷燬之。從而，依同條例第十八
      條第一項後段應沒入銷燬之毒品，專指查獲之施用、持有
      第三、四級毒品而言；倘係查獲之製造、運輸、販賣、意
      圖販賣而持有、以非法方法使人施用、引誘他人施用或轉
      讓之第三、四級毒品，既屬同條例相關法條明文規定處罰
      之犯罪行為，即非屬該條項應沒入銷燬之範圍，先予說明
      。再按同條例第十九條第一項所定「供犯罪所用或因犯罪
      所得之物」，係指犯第四條至第九條、第十二條、第十三
      條或第十四條第一項、第二項之罪所用或所得之物，不包
      括毒品本身在內，自不得為第三、四級毒品之沒收依據（
      以犯第四條第三項販賣第三級毒品罪為例，其供犯罪所用
      之物，當指「供販賣第三級毒品所用之物」而言；第三級
      毒品本身為販賣之標的，為遂行販賣該毒品使用之物，始
      屬「供犯罪（犯第四條第三項之販賣第三級毒品罪）所用
      之物」，其理至明）。同條例對於查獲之製造、運輸、販
      賣、意圖販賣而持有、以非法方法使人施用、引誘他人施
      用及轉讓第三、四級毒品之沒收，並無特別規定，如其行
      為已構成犯罪，則該毒品即屬不受法律保護之違禁物，應
      回歸刑法之適用，依刑法第三十八條第一項第一款之規定
      沒收之（最高法院九十五年度臺上字第九一一號判決意旨
      可資參照）。是以，扣案如附表二編號一所示之愷他命，
      為第三級毒品，有卷存如附表二編號一所示之鑑定報告可
      查，揆之前述說明，均為違禁物，且原係供被告犯附表一
      編號三該次犯罪所用，自應依刑法第三十八條第一項第一
      款規定宣告沒收之。至鑑驗用罄之愷他命，因已鑑驗用罄
      而不存在，故不予宣告沒收，併予敘明。
（二）至於包裹附表二編號一所示之愷他命，如附表二編號六所
      示之外包裝塑膠夾鍊袋三只，因有防止毒品裸露、逸出及
      潮濕之功能，並便於攜帶以利販賣，依上開鑑定報告之記
      載，既得與毒品分別鑑秤其重量，與毒品即無難以析離而
      無法個別宣告沒收之情事，屬被告乙○○所有、供其犯如
      附表一編號三該次販賣第三級毒品所用之物，應依毒品危
      害防制條例第十九條第一項規定沒收之。
（三）扣案如附表二編號四所示行動電話ＳＩＭ卡（門號000000
      0000號），屬被告乙○○所有，業據被告供明在卷，且供
      其聯絡犯本件附表一各次販賣第三級毒品所用之物，有前
      述監聽譯文可證，均應各依同條例第十九條第一項規定沒
      收之。
（四）扣案如附表二編號三所示之現金六千元，其中五千九百五
      十元，為被告乙○○犯如附表一編號二該次販賣第三級毒
      品愷他命之所得（計算方式如附表一編號二所示），爰依
      同條例第十九條第一項規定宣告沒收。
（五）按「犯毒品危害防制條例第四條至第九條、第十二條、第
      十三條或第十四條第一項、第二項之罪者，其供犯罪所用
      或因犯罪所得之財物均沒收之，如全部或一部不能沒收時
      ，追徵其價額或以其財產抵償之，毒品危害防制條例第十
      九條第一項定有明文。倘犯罪所得之財物為新臺幣時，因
      其本身即為我國現行貨幣價值之表示，固不發生追徵其價
      額之問題；惟其犯罪所得若為新臺幣以外之財物，而全部
      或一部不能沒收時，則應追徵其價額，使其繳納與原物相
      當之價額，或以其財產抵償之，方能達到沒收之目的。」
      最高法院96年度臺上字第1828 號判決意旨參照。經查，
      被告犯如附表一編號一所示販賣第三級毒品愷他命之所得
      3500元（計算方式詳如附表一編號一所示），雖未扣案，
      然為被告販賣第三級毒品之所得，屬被告因犯罪所得之財
      物，應依毒品危害防制條例第十九條第一項之規定，宣告
      沒收之，如全部或一部不能沒收時，以其財產抵償之。
（六）末以，按沒收為從刑之一種，具有刑罰及保安處分之性質
      ，且與主刑有從屬關係，依主從不可分原則，應於裁判時
      附隨於主刑而宣告，故刑法第三十八條第一項第一款至第
      三款規定之沒收物，須與犯罪有直接關係並於犯罪事實中
      有具體之記載，始能於判決主文宣示沒收。查：被告乙○
      ○所有，扣案如附表二編號二所示之第二級毒品及具第二
      、三級毒品成分之混合物、如附表二編號五所示之具有第
      二、三級毒品成分之混和物，各有如附表二編號二、五所
      示之鑑驗通知書在卷足憑，雖屬毒品危害防制條例規定之
      第二、三級毒品，且前述具第二、三級毒品成分之混合物
      ，無從單獨分離出第二、三級毒品之部分，均核屬違禁物
      ，其中附表二編號五之大麻、愷他命混和物，為被告另涉
      犯持有第二級毒品罪之證物，且被告亦因持有附表二編號
      五之含大麻、愷他命混和物，另犯毒品危害防制例第十一
      條第二項之持有第二級毒品罪，經臺灣臺北地方法院於97
      年10月 6日以97年度簡字第3821號刑事簡易判決判處有期
      徒刑 2月，該含大麻、愷他命之違禁物，亦已於該案宣告
      沒收銷燬；而如附表二編號七之包裝大麻、愷他命混和物
      之空包裝袋 2只，亦經該案宣告沒收，有上述刑事簡易判
      決 1份在卷可稽。另如附表二編號八之塑膠盤、塑膠管一
      組，雖為被告乙○○所有，然為其施用第三級毒品愷他命
      毒品之工具。綜上，附表二編號二、五、七、八等物，均
      與本案被告乙○○犯販賣第三級毒品罪無涉，故不於本案
      諭知沒收，附此敘明。
八、至被告乙○○另持有附表二編號二所示含第二級毒品及第二
    、三級毒品成分之混合物部分，是否另涉犯毒品危害防制條
    例第十一條第二項之罪嫌，因未據檢察官起訴，非本件起訴
    效力所及，本院自無從予以審理，應由檢察官依法處理，併
    予說明。
據上論斷，應依刑事訴訟法第369條第1項前段、第364條、第299
條第1項前段，修正前毒品危害防制條例第4條第3項、第18條第1
項前段、第19條第1項，刑法第2條第1項前段、第11條、第51 條
第5款、第38條第1項第1款，判決如主文。
本案經檢察官劉文水到庭執行職務。
中    華    民    國    98    年    10    月    27    日
                  刑事第七庭  審判長法  官  陳晴教
                                    法  官  楊智勝
                                    法  官  游紅桃
附表一：
┌─┬──┬────┬──────────────┬────┬────┬──────┬───────┐
│編│毒品│犯罪時間│犯罪情節                    │涉犯毒品│備註    │犯罪所得    │宣告刑與從刑  │
│號│種類│        │                            │危害防制│        │            │              │
│  │    │        │                            │條例條文│        │            │              │
├─┼──┼────┼──────────────┼────┼────┼──────┼───────┤
│一│販賣│97年 4月│乙○○先於97年 4月25日前某時│第4條第 │起訴書犯│350元10公 │販賣第三級毒品│
│  │第三│25日晚間│，自綽號「阿弟仔」之不詳成年│3項販賣 │罪事實欄│克＝3500元  │，處有期徒刑陸│
│  │級毒│ 7時50分│人，以每公克 280元不等之價格│第三級毒│編號一、│            │年；扣案如附表│
│  │品愷│許後之某│，買入50公克之毒品愷他命。隨│品罪    │（六）  ├──────┤一編號四所示之│
│  │他命│時間    │後，於左列時間，在其所居住之│        │        │原審卷97年9 │物沒收；未扣案│
│  │    │        │臺北市○○○路○段88號4樓居所│        │        │月3日審判筆 │犯罪所得新臺幣│
│  │    │        │，表示以每公克 350元之價格，│        │        │錄第7、     │參仟伍佰元沒收│
│  │    │        │販賣10公克愷他命予甲○○，惟│        │        │18、20頁    │，如全部或一部│
│  │    │        │乙○○雖向甲○○如數收取10公│        │        │            │不能沒收時，以│
│  │    │        │克愷他命之款項 3,500元，惟實│        │        │            │其財產抵償之。│
│  │    │        │際上，卻僅交付約8至9公克（不│        │        │            │              │
│  │    │        │到 9公克）之愷他命予甲○○，│        │        │            │              │
│  │    │        │而以此偷斤減兩之方式，牟取更│        │        │            │              │
│  │    │        │大利潤。                    │        │        │            │              │
├─┼──┼────┼──────────────┼────┼────┼──────┼───────┤
│二│販賣│97年 5月│乙○○在上述時間，向綽號「阿│第4條第 │起訴書犯│350元17公 │販賣第三級毒品│
│  │第三│9 日至11│弟仔」之不詳成年人，以每公克│3項販賣 │罪事實欄│克＝5950元  │，處有期徒刑陸│
│  │級毒│日間某日│280元之價格，販入愷他命50 公│第三級毒│編號一、│            │年；扣案如附表│
│  │品愷│        │克，復於左開時間，在同上址處│品罪    │（八）  │            │一編號四所示之│
│  │他命│        │所，表示以每公克 350元，販賣│        │        │扣得6000元現│物沒收。扣案之│
│  │    │        │其中之20公克愷他命予甲○○。│        │        │金          │犯罪所得新臺幣│
│  │    │        │嗣甲○○取回愷他命後，自行磅│        │        ├──────┤伍仟玖佰伍拾元│
│  │    │        │秤發現實際僅含有約17公克愷他│        │        │原審卷97年9 │沒收。        │
│  │    │        │命，乙○○知道甲○○已經發覺│        │        │月3日審判筆 │              │
│  │    │        │毒品愷他命重量不足，遂同意議│        │        │錄第7至10、 │              │
│  │    │        │定甲○○僅要繳交約17公克價金│        │        │20頁        │              │
│  │    │        │給乙○○，甲○○並於同月20日│        │        │            │              │
│  │    │        │，給付                      │        │        │            │              │
│  │    │        │ 6千元（乙○○尚未及找零）予│        │        │            │              │
│  │    │        │甲○○。                    │        │        │            │              │
├─┼──┼────┼──────────────┼────┼────┼──────┼───────┤
│三│販賣│97年 5月│乙○○基於販賣愷他命營利之故│第 4條第│起訴書犯│尚未販出，  │販賣第三級毒品│
│  │第三│20日下午│意，先於97年 5月中旬11日後某│ 3項販賣│罪事實欄│毒品均已扣案│，處有期徒刑陸│
│  │級毒│某時間  │日晚間，向綽號「阿弟仔」之不│第三級毒│編號一、│            │年。扣案如附表│
│  │品愷│        │詳成年人士，以每公克 280元之│品罪    │（九）  │            │二編號一、四、│
│  │他命│        │價格販入愷他命後，隨即於97年│        │        │            │六所示之物均沒│
│  │    │        │5月20日凌晨2時39分，以其0955│        │        ├──────┤收。          │
│  │    │        │877654號行動電話，聯絡甲○○│        │        │原審卷97年9 │              │
│  │    │        │，並以暗語稱：「我跟你講，我│        │        │月3日審判筆 │              │
│  │    │        │一樣留30瓶礦泉水（指愷他命）│        │        │錄第20頁、97│              │
│  │    │        │給你…給你朋友」等語，表明出│        │        │年9月24日審 │              │
│  │    │        │售30公克愷他命予甲○○之意思│        │        │判筆錄第12頁│              │
│  │    │        │，要求甲○○前來其上址住處。│        │        │            │              │
│  │    │        │甲○○遂依約於左開時間，前往│        │        │            │              │
│  │    │        │乙○○上址住處，由乙○○表示│        │        │            │              │
│  │    │        │願以每公克 350元之代價，並依│        │        │            │              │
│  │    │        │照雙方慣例，待甲○○將毒品轉│        │        │            │              │
│  │    │        │售他人得款後，再回帳給乙○○│        │        │            │              │
│  │    │        │之方法，而將愷他命30公克出售│        │        │            │              │
│  │    │        │給甲○○。惟因甲○○表示因故│        │        │            │              │
│  │    │        │不願購買，雙方尚未完成交易，│        │        │            │              │
│  │    │        │即因共同外出，而於同日晚間 7│        │        │            │              │
│  │    │        │時15分許，雙雙在上址樓下騎樓│        │        │            │              │
│  │    │        │處，為警當場查獲。          │        │        │            │              │
├─┴──┴────┴──────────────┴────┴────┼──────┼───────┤
│                                                                    │ 犯罪所得： │              │
│                                                                    │ 9450元     │              │
└──────────────────────────────────┴──────┴───────┘
附表二：
┌──┬─────────────┬──────────┬────────┬──────┐
│編號│品名                      │數量                │ 檢驗報告書     │附卷處／所有│
│    │                          │                    │                │人          │
├──┼─────────────┼──────────┼────────┼──────┤
│一  │第三級毒品愷他命          │淨重二九點四二公克，│內政部警政署刑事│偵一卷第92頁│
│    │                          │取樣零點二零公克驗罄│警察局九十七年五│            │
│    │                          │，驗餘淨重二九點二二│月二十八日刑鑑字├──────┤
│    │                          │公克。              │第0000000│被告乙○○所│
│    │                          │                    │二六二號函。    │有          │
│    │                          │                    │                │（沒收）    │
├──┼─────────────┼──────────┼────────┼──────┤
│二  │含有第二級毒品MDMA、MDA、 │一顆（毛重零點一七公│臺北市政府警察局│偵一卷第94頁│
│    │第三級毒品愷他命之成分混合│克，取樣零點零二公克│九十七年五月二十│            │
│    │物之橘色藥錠碎塊          │，驗餘淨重零點一五公│六日北市鑑毒字第│            │
│    │                          │克）。              │一四四號鑑驗通知│            │
│    ├─────────────┼──────────┤書。            │            │
│    │含有第二級毒品MDMA、MDA、 │一顆（毛重零點一七公│                │            │
│    │第三級毒品愷他命之成分混合│克，取樣零點零二公克│                │            │
│    │物之褐色藥錠碎塊          │，驗餘淨重零點一五公│                │            │
│    │                          │克）。              │                ├──────┤
│    ├─────────────┼──────────┤                │被告乙○○所│
│    │含有第二級毒品甲基安非他命│一顆（毛重零點二二公│                │有          │
│    │、MDMA、MDA之成分之淺褐色 │克，取樣零點零二公克│                │            │
│    │藥錠碎塊                  │，驗餘淨重零點二零公│                │（均不沒收）│
│    │                          │克）。              │                │            │
│    ├─────────────┼──────────┤                │            │
│    │含有第二級毒品MDMA、第三級│四顆（總毛重零點五六│                │            │
│    │毒品PMMA、愷他命之成分混和│公克，取樣各零點零二│                │            │
│    │物之粉紅色藥錠四顆        │公克驗罄，驗餘淨重零│                │            │
│    │                          │點五二公克）。      │                │            │
├──┼─────────────┼──────────┼────────┼──────┤
│三  │新臺幣千元鈔票            │六張                │                │偵一卷第108 │
│    │                          │                    │                │頁（97年度綠│
│    │（六千元）                │                    │                │保管字第929 │
│    │                          │                    │                │號）        │
│    │                          │                    │                │            │
│    │                          │                    │                ├──────┤
│    │                          │                    │                │被告乙○○所│
│    │                          │                    │                │有          │
│    │                          │                    │                │（沒收5950元│
│    │                          │                    │                │）          │
├──┼─────────────┼──────────┼────────┼──────┤
│四  │遠傳易付卡SIM卡（門號○九 │一張                │                │偵一卷第109 │
│    │00000000號）      │                    │                │頁（97年度綠│
│    │                          │                    │                │保管字第930 │
│    │                          │                    │                │號）        │
│    │                          │                    │                ├──────┤
│    │                          │                    │                │乙○○所有  │
│    │                          │                    │                │（沒收）    │
├──┼─────────────┼──────────┼────────┼──────┤
│五  │含有第三級毒品愷他命與第二│淨重零點六六七零公克│交通部民用航空局│偵一卷第91.1│
│    │級毒品大麻之混和物        │，取樣零點零零二八公│航空醫務中心九十│頁          │
│    │（型態為第二級毒品大麻）  │克驗罄，驗餘淨重零點│七年五月二十八日│            │
│    │                          │六六四二公克。      │航藥鑑字第○九七│            │
│    │                          │                    │二七九九號毒品鑑├──────┤
│    │                          │                    │定書。          │乙○○所有  │
│    │                          │                    │                │（不沒收）  │
├──┼─────────────┼──────────┼────────┼──────┤
│六  │盛裝編號一之空包裝袋（塑膠│三只（空包裝塑膠袋總│內政部警政署刑事│偵一卷第92頁│
│    │夾鏈袋）                  │淨重二點三二公克）。│警察局九十七年五│            │
│    │                          │                    │月二十八日刑鑑字│            │
│    │                          │                    │第0000000│            │
│    │                          │                    │二六二號函。    ├──────┤
│    │                          │                    │                │ 乙○○所有 │
│    │                          │                    │                │（沒收）    │
├──┼─────────────┼──────────┼────────┼──────┤
│ 七 │盛裝編號五之空包裝袋（塑膠│二只                │交通部民用航空局│偵一卷第91.1│
│    │夾鏈袋）                  │                    │航空醫務中心九十│頁          │
│    │                          │                    │七年五月二十八日│            │
│    │                          │                    │航藥鑑字第○九七│            │
│    │                          │                    │二七九九號毒品鑑├──────┤
│    │                          │                    │定書。          │乙○○所有  │
│    │                          │                    │                │（不沒收）  │
├──┼─────────────┼──────────┴────────┼──────┤
│ 八 │吸食愷他命之塑膠盤、塑膠管│一組                                  │偵一卷第109 │
│    │工具                      │                                      │頁（97年度綠│
│    │                          │                                      │保管字第930 │
│    │                          │                                      │號）        │
│    │                          │                                      │            │
│    │                          │                                      ├──────┤
│    │                          │                                      │乙○○所有  │
│    │                          │                                      │（不沒收）  │
└──┴─────────────┴───────────────────┴──────┘
以上正本證明與原本無異。
如不服本判決，應於收受送達後10日內向本院提出上訴書狀，其
未敘述上訴之理由者並得於提起上訴後10日內向本院補提理由書
（均須按他造當事人之人數附繕本）「切勿逕送上級法院」。
                                    書記官  戴伯勳
中    華    民    國    98    年    10    月    30    日
附錄：本案論罪科刑法條全文
修正前毒品危害防制條例第4條
製造、運輸、販賣第一級毒品者，處死刑或無期徒刑；處無期徒
刑者，得併科新臺幣 1 千萬元以下罰金。
製造、運輸、販賣第二級毒品者，處無期徒刑或7年以上有期徒
刑，得併科新臺幣 7 百萬元以下罰金。
製造、運輸、販賣第三級毒品者，處5年以上有期徒刑，得併科
新臺幣 5 百萬元以下罰金。
製造、運輸、販賣第四級毒品者，處3年以上10年以下有期徒
刑，得併科新臺幣 3 百萬元以下罰金。
製造、運輸、販賣專供製造或施用毒品之器具者，處1年以上7
年以下有期徒刑，得併科新臺幣 1 百萬元以下罰金。
前五項之未遂犯罰之。


司法院資訊處製作；財團法人民間司法改革基金會備份。
